【裁判字號】    90,易,1456
【裁判日期】    901212
【裁判案由】    竊盜
【裁判全文】
臺灣臺南地方法院刑事判決                          九十年度易字第一四五六號
    公  訴  人  臺灣臺南地方法院檢察署檢察官
    被      告  乙○○
右列被告因竊盜案件，經檢察官提起公訴（九十年度偵字第三六九二號），本院判決
如左：
    主  文
乙○○竊盜，處拘役參拾日，如易科罰金，以參佰元折算壹日。
    事  實
一、乙○○於民國八十九年十月十九日清晨（起訴書誤載為下午）五時五十分許，搭
    乘友人張書華所騎乘之車號ＢＢＤ－９１８號重型機車，行經臺北縣中和市○○
    路六三七巷口前，因內急而於甲○○暫時停放該地之自用小貨車旁小解，見甲○
    ○將行動電話（Ericsson牌，Ｔ２８型，價值約新臺幣七千八百元）置放於車內
    ，竟意圖為自己不法之所有，趁甲○○前往附近檳榔攤購買檳榔，且疏乎未將車
    門上鎖之際，打開車門竊取該行動電話，得手後再搭乘不知情之張書華所駕駛之
    機車離去。嗣因甲○○目睹乙○○打開其貨車車門而趕回察看，並發現行動電話
    遭竊，旋即在路口攔下等紅燈之乙○○，並於尋找後，在交通號誌處附近地面尋
    獲該行動電話。
二、案經臺北縣警察局中和分局報告臺灣板橋地方法院檢察署呈請臺灣高等法院檢察
    署令轉臺灣臺南地方法院檢察署檢察官偵查起訴。
    理  由
一、訊據被告乙○○矢口否認有何竊盜犯行，辯稱係因尿急而到甲○○汽車旁小解，
    並未打開車門進入竊取行動電話云云。惟查，甲○○係因目睹被告打開其自用小
    貨車車門後又離去，遂返回車內察看而發現行動電話遭竊等情，業據被害人甲○
    ○於警、偵訊指訴甚明，審之甲○○與被告素不相識，並無設詞誣陷之必要；且
    當時被告另與友人同行，獨自一人之甲○○，更無敲詐勒索之可能，其證述可認
    非空穴來風。次查，甲○○遭竊之行動電話，乃其攔下被告要求返還後，於被告
    原先等候紅綠燈處附近地面尋獲，此復為被告所不否認，則該行動電話於甲○○
    甫失竊之際，隨即出現於被告所在之地，時間與地點之巧合，並可佐證甲○○前
    開指訴，本院因認甲○○之指訴為可採，被告否認犯罪之詞，不能採信。被告雖
    另辯稱當日另有其他三名友人與伊同行，並請求本院傳訊證人以證實伊並無竊盜
    行為，然被告既係利用獨自在車旁小解之際，竊取甲○○置於車內之行動電話，
    則伊之友人應無目睹之可能，本院認並無傳訊該證人之必要，附此敘明。此外，
    並有贓物領據一紙附卷可稽，本件事證已臻明確，被告犯行可以認定。
二、核被告意圖為自己不法之所有，而竊取他人之財物，所為係犯刑法第三百二十條
    第一項竊盜罪。爰審酌被告因在他人車旁小解，發現車內行動電話而下手行竊，
    顯係臨時起意之犯罪動機與手段，因此對於他人財產權造成侵害，惟該行動電話
    價值非鉅，以及被告犯罪後否認犯行之態度等一切情狀，量處如主文所示之刑，
    並諭知易科罰金之折算標準，以資懲儆。
據上論斷，應依刑事訴訟法第二百九十九條第一項前段，刑法第三百二十條第一項、
第四十一條第一項前段，罰金罰鍰提高標準條例第一條前段、第二條，判決如主文。
本案經檢察官陳本良到庭執行職務。
中    華    民    國      九十      年    十二      月        十二      日
                              臺灣臺南地方法院刑事第五庭
                                      法  官   吳坤芳
右正本證明與原本無異。
如不服本判決，應於判決送達後十日內向本院提出上訴狀( 應附繕本 )。
                                      書記官   張豐榮
中    華    民    國       九十     年    十二      月         十二    日
附錄本案論罪科刑法條全文：
刑法第三百二十條
意圖為自己或第三人不法之所有，而竊取他人之動產者，為竊盜罪，處五
年以下有期徒刑、拘役或五百元以下罰金。
意圖為自己或第三人不法之利益，而竊佔他人之不動產者，依前項之規定
處斷。
前二項之未遂犯罰之。


司法院資訊處製作；財團法人民間司法改革基金會備份。
